【裁判字號】    98,易,1185
【裁判日期】    980616
【裁判案由】    詐欺
【裁判全文】
臺灣臺北地方法院刑事判決              98年度易字第1185號
公  訴  人  臺灣臺北地方法院檢察署檢察官
被      告  甲○○
上列被告因詐欺案件，經檢察官提起公訴（98年度偵緝字第893
號），於本院準備程序進行中，被告先就被訴事實為有罪之陳述
，經合議庭裁定由受命法官獨任進行簡式審判程序，判決如下：
    主  文
甲○○幫助共同意圖為自己不法之所有，以詐術使人將本人之物
交付，累犯，處有期徒刑陸月，如易科罰金，以新臺幣壹仟元折
算壹日。
    事  實
一、甲○○曾因恐嚇、證券交易法等案件，先後經臺灣彰化地方
    法院91年度易字第271 號刑事判決判處有期徒刑4 月、本院
    91年度訴字第995 號刑事判決判處有期徒刑5 月，分別確定
    在案，並經本院以93年度聲字第1537號裁定應合併執行有期
    徒刑8 月，甲○○於民國94年1 月21日入監執行，至94年5
    月16日縮刑期滿執行完畢。詎甲○○仍不知悔悟，可預見將
    自己銀行帳戶存摺、金融卡及密碼提供不詳之人使用，可能
    對他人之詐欺犯罪提供助力，竟仍基於幫助他人詐欺取財之
    未必故意，於民國97年4 月間，在臺中市○區○○路某處，
    將其前開立之國泰世華商業銀行館前分行（址設臺北市○○
    區○○路65號）帳號00000000000 號活期存款帳戶及臺灣銀
    行中壢分行帳號000000000000號活期存款帳戶之存摺、金融
    卡及密碼，以新臺幣（下同）2 千元之代價，出售予姓名年
    籍均不詳之成年男子使用。嗣有不詳之女子、男子共同基於
    意圖為自己不法所有之犯意聯絡，於97年6 月24日晚間7 時
    許，先由自稱奇摩網路拍賣人員「陳雅芬」之不詳女子撥打
    電話向位於桃園縣八德市之乙○○詐稱：其付款方式誤載為
    分期付款云云，再由自稱桃園農會「陳主任」之不詳男子向
    乙○○謊稱：須至附近之自動櫃員機取消網路購物之扣款云
    云，致乙○○誤以為真，乃使用兆豐商業銀行網路ATM ，依
    「陳主任」之指示，分別於同日晚間8 時38分許轉帳29,987
    元、8 時49分許轉帳6,783 元、8 時53分許轉帳29,989元、
    8 時56分許轉帳29,989元匯入甲○○前開國泰世華銀行帳戶
    、於9 時1 分許轉帳14,686元匯入甲○○前開臺灣銀行帳戶
    內，旋遭不詳之人提領一空。嗣乙○○察覺款項遭轉出，始
    知遭詐騙，乃報警處理，循線查悉上情。
二、案經臺北市政府警察局中正第一分局移送臺灣臺北地方法院
    檢察署檢察官偵查起訴，於本院準備程序進行中，甲○○先
    就被訴事實為有罪之陳述，經合議庭裁定由受命法官獨任進
    行簡式審判程序。
    理  由
一、上開犯罪事實，訊據被告甲○○承認不諱（見98年度偵緝字
    第893 號卷第2 至3 頁、本院卷第17頁反面、第21頁），並
    據被害人乙○○於警詢時指述其遭詐騙之經過明確（見97年
    度偵字第24126 號卷第7 至8 頁），且有乙○○提出之兆豐
    商業銀行網路ATM 交易明細表足憑（見97年度偵字第24126
    號卷第15至17頁），此經國泰世華銀行館前分行97年12月5
    日（97）國世館前字第677 號函檢附被告存款帳戶之印鑑卡
    、交易明細資料、存款業務歸戶資料、止扣資料、身分證影
    本、臺灣銀行中壢分行97年12月8 日中壢營字第0970003015
    1 號函、97年12月16日中壢字第09750032961 號函檢附被告
    存款帳戶之印鑑卡、約定事項、身分證、歷史明細查詢系統
    ，堪以認定被害人轉帳匯入被告帳戶等情屬實（見97年度偵
    字第24126 號卷第43至53頁、第56至61頁、第92至97頁、第
    98頁），是被告任意性之自白，有上開各項證據足資佐證，
    應認與事實相符，可以採信。從而，本案事證明確，被告出
    售帳戶供不詳之人使用遂行詐騙犯行，洵堪認定，應予依法
    論罪科刑。
二、查被告僅交付存摺、金融卡及密碼予姓名年籍不詳之人，而
    對其後某姓名年籍不詳之女子、男子詐騙乙○○之犯行提供
    助力，並無共同實施詐欺犯行之犯意聯絡或行為分擔，亦即
    ，被告所實施者，非屬詐欺犯行之構成要件行為，應為幫助
    犯。是核被告所為，係刑法第339 條第1 項詐欺取財罪之幫
    助犯，應依正犯之刑減輕之。而自稱「陳雅芬」之女子、自
    稱「陳主任」之男子及領款之姓名年籍不詳等人，就使用被
    告出售之2 帳戶以詐欺乙○○財物之犯行，有犯意聯絡及行
    為分擔，為共同正犯，故被告應論以共同詐欺取財罪之幫助
    犯。查被告曾因恐嚇、證券交易法等案件，先後經臺灣彰化
    地方法院91年度易字第271 號刑事判決判處有期徒刑4 月、
    本院91年度訴字第995 號刑事判決判處有期徒刑5 月，分別
    確定在案，並經本院以93年度聲字第1537號裁定應合併執行
    有期徒刑8 月，被告於94年1 月21日入監執行，至94年5 月
    16日縮刑期滿執行完畢等情，有臺灣高等法院被告前案紀錄
    表附卷可參（見本院卷第22至30頁），是被告於前次徒刑之
    執行完畢後，5 年以內故意再犯本件有期徒刑以上之罪，為
    累犯，應依法加重其刑。爰審酌：(一)被告可預見自己銀行帳
    戶交給不詳之人使用，將有幫助犯罪之可能，竟貪圖小利，
    輕率出售，助長詐騙犯罪，造成乙○○受有約11餘萬元之財
    產損害，求償無門，是被告之犯罪惡性、手段及造成損害非
    輕；(二)惟被告正值青壯之年，現有正當工作，犯罪後尚能坦
    承犯行，表示悔意（見本院卷第21頁）等一切情狀，量處如
    主文之刑，並諭知易科罰金之折算標準，以示懲儆。
據上論斷，應依刑事訴訟法第273 條之1 第1 項、第299 條第1
項前段，刑法第30條第1 項、第2 項、第28條、第339 條第1 項
、第47條第1 項、第41條第1 項前段，刑法施行法第1 條之1 ，
判決如主文。
本案經檢察官簡逸薇到庭執行職務。
中    華    民    國    98    年    6     月    16    日
                  刑事第六庭  法  官  林晏如
上正本與原本無異。
如不服本判決，應於判決送達後10日內，向本院提出上訴狀。
                              書記官  楊盈茹
中    華    民    國    98    年    6     月    16    日
附錄本案論罪科刑法條全文：
中華民國刑法第339條
意圖為自己或第三人不法之所有，以詐術使人將本人或第三人之
物交付者，處5 年以下有期徒刑、拘役或科或併科1 千元以下罰
金。
以前項方法得財產上不法之利益或使第三人得之者，亦同。
前二項之未遂犯罰之。
中華民國刑法第30條
幫助他人實行犯罪行為者，為幫助犯。雖他人不知幫助之情者，
亦同。
幫助犯之處罰，得按正犯之刑減輕之。


司法院資訊處製作；財團法人民間司法改革基金會備份。
